【裁判字號】    95,上易,802
【裁判日期】    950620
【裁判案由】    毒品危害防制條例
【裁判全文】
臺灣高等法院刑事判決                 95年度上易字第802號
上  訴  人  臺灣新竹地方法院檢察署檢察官
被      告  甲○○
上列上訴人因毒品危害防制條例案件，不服臺灣新竹地方法院95
年度易字第81號，中華民國95年3月24日第一審判決（起訴案號
：臺灣新竹地方法院檢察署95年度毒偵字第3號），提起上訴，
本院判決如下：
    主  文
原判決撤銷。
甲○○連續施用第二級毒品，累犯，處有期徒刑柒月。
    事  實
一、甲○○前因違反麻醉藥品管理條例案件，經臺灣新竹地方法
    院於八十六年九月十日以八十六年度易字第三九二號判處有
    期徒刑六月確定，於八十七年十月十二日執行完畢。又於八
    十七年間因違反麻醉藥品管理條例案件，經同院於八十七年
    八月二十日以八十七年度易字第二三八號判決免刑確定；嗣
    於同年間因施用毒品案件，經同院以八十七年度毒聲字第一
    二○七號裁定令入戒治處所強制戒治，同院復以八十八年度
    毒聲字第一二五一號裁定停止戒治執行交付保護管束，再經
    同院以八八年度毒聲字第一九六七號裁定撤銷保護管束令入
    戒治處所施以強制戒治，同院又以八十八年度竹簡字第二八
    號判處有期徒刑六月確定，於八十九年四月十二日強制戒治
    執行完畢後，接續執行有期徒刑，於八十九年十月十二日執
    行完畢出監。又於九十年間因竊盜案件，同院於九十年八月
    三十日以九十年度易字第五○○號判處有期徒刑四月確定，
    於九十一年一月二日執行完畢，復於九十一年間因違反毒品
    危害防制條例案件，經同院於九十一年十一月十八日以九十
    一年度易字第五二七號判處有期徒刑七月確定，上揭二罪經
    本院裁定應執行有期徒刑十月，於九十三年三月二十三日執
    行完畢出監。再因施用毒品案件，同院以九十一年度毒聲字
    第五九一號裁定令入戒治處施以強制戒治，於九十二年九月
    二十三日執行完畢釋放。竟不知警惕，又基於施用第二級毒
    品安非他命之概括犯意，自九十四年八月間某日起至九十四
    年十二月十八日下午三、四時許在新竹縣竹北市某友人家中
    ，連續將第二級毒品安非他命放入玻璃球內，自下以火燒烤
    ，吸食其煙霧方式施用多次。嗣於九十四年十月十七日下午
    四時二十分許，在新竹縣新埔鎮南平里太平窩二一九之十五
    號旁工寮，經警盤查查獲；復於九十四年十二月十九日（原
    判決誤載為十四日，應予更正）下午二時許，在新竹縣竹北
    市○○街三十號六樓內，經警查緝毒品案件執行搜索而查獲
    。
二、案經新竹市警察局第二分局報請臺灣新竹地方法院檢察署檢
    察官偵查起訴並移送併辦，被告於原審準備程序，有罪陳述
    ，原審合議庭裁定由受命法官獨任，依簡式審判程序審理。
    理  由
一、上揭犯罪事實，業據被告於原審坦承不諱，並有被告分別於
    九十四年十月十七日、同年十二月十九日，為警予以採集其
    尿液檢體，均經送臺灣檢驗科技股份有限公司檢驗，結果均
    呈安非他命類陽性反應，此有真實姓名對照表及臺灣檢驗科
    技股份有限公司94年10月27日（報告編號：CH/2005/A0576
    ）；94年12月26日（報告編號：CH/2005/C0480）濫用藥物
    尿液檢驗報告在卷可參，足認被告自白，有證據可佐，堪予
    採信，又被告於八十七年年間因施用毒品案件，經臺灣新竹
    地方法同院以八十七年度毒聲字第一二○七號裁定令入戒治
    處所強制戒治，復經同院以八十八年度毒聲字第一二五五一
    號裁定停止戒治執行交付保護管束，再經同院以八十八年度
    毒聲字第一九六七號撤銷保護管束令入戒治處所施以強制戒
    治，及經同院八十八年度竹簡字第二十八號判處有期徒刑六
    月確定，於八十九年四月十二日強制戒治執行完畢後，接續
    執行有期徒刑，於八十九年十月十二日執行完畢出監。又於
    九十年間因竊盜案件，同院於九十年八月三十日以九十年度
    易字第五○○號判處有期徒刑四月確定，於九十一年一月二
    日執行完畢，復於九十一年間因違反毒品危害防制條例案件
    ，經同院於九十一年十一月十八日以九十一年度易字第五二
    七號判處有期徒刑七月確定，上揭二罪經本院裁定應執行有
    期徒刑十月，於九十三年三月二十三日執行完畢出監。再因
    施用毒品案件，同院以九十一年度毒聲字第五九一號裁定令
    入戒治處施以強制戒治，於九十二年九月二十三日執行完畢
    釋放等情，有本院被告前案紀錄表在卷可按，足認被告於上
    開強制戒治之執行完畢釋放後五年內，再犯本件施用毒品之
    犯行，依法自應予以審究，事證明確，被告犯行洵堪認定。
二、核被告所為，係犯毒品危害防制條例第十條第二項施用第二
    級毒品罪。其施用前持有之低度行為，為施用之高度行為所
    吸收，不另論罪。被告先後多次施用第二級毒品安非他命犯
    行，時間密接，犯罪構成要件相同，顯係基於概括犯意為之
    ，為連續犯，應依刑法第五十六條規定論以一罪，並加重其
    刑。又被告有如事實欄所述之前科執行情形，有臺灣高等法
    院被告前案紀錄表可稽，其於前案有期徒刑執行完畢後，五
    年內再犯本件有期徒刑以上刑之本罪，為累犯，依法遞加重
    其刑。又公訴人併案部分（95年度毒偵字第445號）之事實
    ，與起訴部分，有連續犯之裁判上一罪關係，本院自得予以
    審理，並此敘明。另起訴書原載被告最後施用第二級毒品時
    間為九十四年十二月十九日下午二時起回溯九十六小時內間
    之某時止乙節，惟原審公訴人已更正被告施用時間之末日為
    同年十二月十八日下午三至四時許，並此敘明。
三、原審以事證明確，予以論罪科刑，固非無見，惟科刑時應審
    酌被告品行及生活狀況等，刑法第五十七條定有明文，本件
    曾因施用毒品，於八十六年九月十日經原審法院以八十六年
    度易字第三九二號判處有期徒刑六月確定，於八十七年十月
    十二日執行完畢。於八十七年間因違反麻醉藥品管理條例案
    件，經同院於八十七年八月二十日以八十七年度易字第二三
    八號判處免刑確定；嗣於同年間因施用毒品案件，經同院以
    八十七年度毒聲字第一二○七號裁定令入戒治處所強制戒治
    ，復經同院以八十八年度毒聲字第一二五一號裁定停止戒治
    執行交付保護管束，再經同院以八十八年度毒聲字第一九六
    七號撤銷保護管束令入戒治處所施以強制戒治，及經同院八
    十八年度竹簡字第二八號判處有期徒刑六月確定，於八十九
    年四月十二日強制戒治執行完畢等情，顯然被告有施用毒品
    之素行，而前後經觀察勒戒，強制戒治，並先後判處有期徒
    刑六月、七月等情，原審量刑似未考量及之，而仍處有期徒
    刑六月，並准易科罰金，尚有未洽，公訴人上訴意旨，就此
    為指摘，為有理由，應由本院撤銷改判，爰審酌被告有前述
    施用毒品之素行、犯罪之動機、施用毒品戕害自身健康、犯
    罪所生之危害及犯罪後坦承犯行等一切情狀，量處如主文第
    二項所示之刑。
四、據上論斷，應依刑事訴訟法第三百六十九條第一項前段，第
    三百六十四條，第二百九十九條第一項前段，毒品危害防制
    條例第十條第二項，刑法第十一條、第五十六條、第四十七
    條，判決如主文。
本案經檢察官呂丁旺到庭執行職務。
中    華    民    國    95    年    6    月    20    日
                  刑事第十八庭  審判長法  官  溫耀源
                                      法  官  段景榕
                                      法  官  周政達
以上正本證明與原本無異。
不得上訴。
                                      書記官  陳菊珍
中    華    民    國    95    年    6     月    21    日
附錄：本案論罪科刑法條全文
毒品危害防制條例第10條
施用第一級毒品者，處六月以上五年以下有期徒刑。
施用第二級毒品者，處三年以下有期徒刑。


司法院資訊處製作；財團法人民間司法改革基金會備份。
